# 对小贷公司出资

提问人：stoneinsea 时间：2023-03-10 11:15:59
请教陈版，制造业A公司投资小贷公司，占比20%，不参与经营管理，所投出资金仅由自己管理（贷款给原购买制造业产品客户），合作协议约定不分担小贷公司盈亏。
根据上述情况，初步判断A公司实质是借用小贷公司资质，A公司按照投资子公司进行会计处理，即将自身投出的与小贷公司相关的业务纳入合并，母公司个别报表确认长投，请教陈老师这样会计处理是否有不妥，谢谢！

回答人：chenyiwei
“自身投出的与小贷公司相关的业务”很可能不符合《企业会计准则第 33 号——合并财务报表（ 2014 年修订）》第二十条对“单独主体”的定义和确认条件，即该业务相关资产和负债并未与小贷公司的其他资产和负债实现完全的风险隔离，因此不能作为本企业控制的单独主体，只能将该项权益作为一个整体列报为其他非流动资产，采用类似于权益法的方法核算。